# 请教关于节能汽车补贴应如何处理

提问人：accountnow 时间：2010-06-23 11:16:53
根据财建【 2010 】 219 号文中的《“节能产品惠民工程”节能汽车（1.6升及以下乘用车）推广实施细则》，财政部门将对消费者购买节能汽车给予一次性定额补助，补助标准为 3000 元/辆，由生产企业在销售是对付给购买者。
从文件中看，生产企业只是承担代收代付义务，应通过往来科目核算相关补助，不通过损益科目，且 3000 元应理解为包含增值税金额。
但是财建【 2010 】 219 号文中的实施细则是根据财建【 2009 】 213 号文制定，而财建【 2009 】 213 号文中提及《高效节能产品推广财政补助资金管理暂行办法》，该办法第三条规定生产企业是高效节能产品推广的主体，中央财政对高效节能产品生产企业给予补助，再由生产企业按补助后的价格进行销售，消费者是最终受益人。
从该办法看，生产企业应将受到的补助作为政府补助中与收益相关的补助，确认为当期损益，且 2009 年空调企业年报中均披露了根据财建【 2009 】 213 号文确认的政府补助。
请问节能汽车，财建【 2010 】 219 号文，应如何进行账务处理

回答人：chenyiwei
回复 楼主 accountnow 的帖子个人意见： 1 、不能简单地因为生产企业需要以降价以后的价格对外销售，就认为生产企业对该补助是代收代付性质。事实上，生产企业不可能一一对应，严格地在原定价格基础上下浮 3000 元对外销售的，同时生产企业继续承担成本波动的风险。因此还是建议以总额法确认。 2 、对于这 3000 元是否计入增值税应税收入的问题，个人感觉可以讨论，因为这并不是向购买方收取的。 3 、基本赞同按照政府补助的原则处理，确认为营业外收入。同时，由于属于按照定额标准拨付的补助，所以生产企业可以就此确认应收补贴款，这一点与多数政府补助采用收付实现制原则是不同的。

回答人：chenyiwei
回复 报纸 cxl1102 的帖子这个问题以前本版面有过讨论，个人意见是比照“节能产品惠民工程”的其他财政补贴处理。生产企业收到的补贴金额作为营业外收入确认；按向购买方收取的实际不含税价款确认为营业收入。这也就是上面网友问到的“总额法”的含义。

回答人：chenyiwei
回复 10 楼 accountnow 的帖子这个问题税务上并无直接规定。从字面来理解，个人认为这不是从购买方收取的，因此不计入增值税的应税销售额中。建议与主管国税机关加强沟通。

回答人：chenyiwei
回复 12 楼 accountnow 的帖子实务中没有接触到这方面业务。个人理解：从上述规定看，企业按照享受企业优惠（但不扣除政府补贴）后的实际价格出售节能汽车并开具销售发票，再将政府补贴兑付给消费者，表明政府补贴应该是认为属于代收代付。企业确认销售收入仍按照发票价格（不含增值税销项税额）确认。